【裁判字號】    98,訴,2512
【裁判日期】    980930
【裁判案由】    毒品危害防制條例
【裁判全文】
臺灣臺中地方法院刑事判決              98年度訴字第2512號
公  訴  人  臺灣臺中地方法院檢察署檢察官
被      告  乙○○
上列被告因施用毒品案件，經檢察官提起公訴 (98年度毒偵字第
2395號)，經本院合議庭裁定由受命法官獨任進行簡式審判程序
，判決如下：
    主    文
乙○○施用第一級毒品，處有期徒刑捌月；又施用第二級毒品，
處有期徒刑伍月。應執行有期徒刑壹年。
    犯罪事實及理由
一、犯罪事實：
（一）乙○○前因施用毒品案件，經依法院裁定送觀察、勒戒後
      ，認無繼續施用毒品傾向，由臺灣臺中地方法院檢察署檢
      察官以90年度毒偵字第2903號為不起訴處分確定。於民國
      94、95年間，又因施用毒品案件，經臺灣苗栗地方法院檢
      察署檢察官以96年度毒偵字第179、363號為緩起訴處分確
      定，嗣因再施用毒品，經檢察官於98年7月7日撤銷緩處分
      ，並以98年度撤緩毒偵字第19號提起公訴，另於98年4月
      21 日因施用第一級、第二級毒品，經本院於98年7月13日
      以98年度簡字第707號簡易判決應執行有期徒刑10月確定
      。
（二）乙○○基於施用第一級毒品之犯意，於上開緩起訴處分期
      間之98年2月28日某時，在苗栗縣通霄鎮○○路○段316號
      之朋友租屋處，以將海洛因摻入香菸內，再點燃吸食其煙
      霧之方式，施用第一級毒品海洛因1次。另基於施用第二
      級毒品之犯意，於98年3月2日上午10時許，在上址，以將
      甲基安非他命放入吸食器內，再點燃吸食其煙霧之方式，
      施用第二級毒品甲基安非他命1次。嗣於98年3月2日23時
      30 分許，在臺中市○區○○路與大雅路口，因形跡可疑
      ，為警臨檢盤查，且經其同意帶回警局採尿送驗結果，呈
      嗎啡、安非他命、甲基安非他命陽性反應，始查悉上情。
二、認定犯罪事實所憑之證據及理由：
（一）上揭事實，業據被告於本院審理時均坦承不諱，且被告為
      警查獲時所採之尿液經送檢驗，亦確呈嗎啡、甲基安非他
      命陽性反應，有中山醫學大學附設醫院檢驗科藥物檢測中
      心尿液檢驗報告1件附卷可稽。
（二）按92年7月9日新修正之毒品危害防制條例就施用毒品者，
      祇於「初犯」及「5年後再犯」2種情形，有其追訴條件之
      限制，即須於初犯經觀察、勒戒或強制戒治釋放後，5 年
      內均無施用毒品之行為，始能認其前所實施之觀察、勒戒
      或強制戒治已足遮斷毒癮，而得於5年後再犯時，再予適
      用初犯之規定，重行觀察、勒戒等程序。倘5年內已經再
      犯，被依法追訴處罰，縱其第3次（或第3次以上）施用毒
      品之時間在初犯釋放5年以後，即與「5年後再犯」之情形
      有別，且因已於「5年內再犯」，顯見其再犯率甚高，原
      實施觀察、勒戒或強制戒治，已無法收其實效，而無5 年
      戒斷期之存在，自無再經觀察、勒戒及強制戒治之必要，
      應由檢察官逕行起訴，始符新法修正之本旨，最高法院95
      年度第7次及97年度第5次刑事庭會議決議可資參照。查被
      告本次施用海洛因及甲基安非他命之犯行，距前次觀察、
      勒戒執行完畢雖已逾5年，惟被告於該觀察、勒戒執行完
      畢釋放後5年內，曾因施用毒品案件，經臺灣苗栗地方法
      院檢察署以96年度毒偵字第179、363號為緩起訴處分確定
      ，並已撤銷緩起訴處分，已如前述，並有刑案資料查註紀
      錄表及臺灣高等法院被告前案紀錄表附卷可稽。顯見其並
      非於觀察、勒戒或強制戒治執行完畢後5年內均無任何施
      用毒品之犯行，揆諸前開說明，被告所為本件施用海洛因
      及甲基安非他命之犯行，即無「初犯」規定之適用，自毋
      須再重新施予觀察勒戒之處遇程序，而應直接訴追處罰。
      本件被告犯本件毒品危害防制條例第10條第1項、第2項之
      罪，事證明確，被告犯行洵堪認定，應依法論科。
三、論罪科刑之理由：
（一）核被告所為，係犯毒品危害防制條例第10條第1項施用第
      一級毒品罪及同條第2項之施用第二級毒品罪，其施用第
      一、二級毒品前持有之低度行為，為其後施用之高度行為
      所吸收，不另論罪。被告所犯上開2罪，犯意各別，行為
      不同，應分論併罰。
（二）爰審酌被告素行不佳，有前揭前案紀錄表乙紙在卷可稽，
      且前多次已因施用毒品接受觀察勒戒、緩起訴處分，竟仍
      無視於毒品對於自身健康之戕害及國家對於杜絕毒品犯罪
      之禁令，猶施用毒品不輟，再為本案犯行，足見被告自制
      能力尚有未足，顯乏禁絕毒害之決心，仍有令其接受相當
      期間監禁教化之必要，以促其及早矯正吸毒惡習，併衡酌
      施用毒品固戕害個人健康至鉅，然就他人權益之侵害仍屬
      有限，及其犯後業已坦承犯行之態度，暨其犯罪之動機、
      目的、手段等一切情狀，分別量處如主文所示之刑，並定
      其應執行之刑，以示懲儆。
四、適用法律之依據：
（一）刑事訴訟法第273條之1第1項、第299條第1項前段。
（二）毒品危害防制條例第10條第1項、第2項。
（三）刑法第11條、第51條第5款。
本案經檢察官甲○○到庭執行職務。
中    華    民    國    98    年    9    月    30    日
                  臺灣臺中地方法院刑事第六庭
                          法  官  黃益茂
以上正本證明與原本無異
如不服本判決，應於收受本判決後十日內向本院提出上訴書狀，
其未敘述上訴理由者，並得於提起上訴後十日內向本院補提理由
書狀（均須按他造當事人之人數附繕本）「切勿逕送上級法院」
↑                        書記官  蔡秋明
中    華    民    國    98    年    9    月    30    日


司法院資訊處製作；財團法人民間司法改革基金會備份。
